臺灣桃園地方法院刑事交通事件裁定　　 95年度交聲字第587號
原處分機關　交通部公路總局新竹區監理所桃園監理站
異　議　人　甲○○
即受處分人
上列異議人即受處分人因違反道路交通管理處罰條例事件，對交
通部公路總局新竹區監理所桃園監理站違反道路交通管理事件裁
決書所為處分（原處分案號：民國95年11月7 日桃監裁罰字第裁
52－DB0000000 號），聲明異議，本院裁定如下：
    主  文
原處分撤銷。
甲○○汽車駕駛人停車時，在顯有妨礙其他人、車通行處所停車
，處罰鍰新臺幣玖佰元。
    理  由
一、原處分機關裁決意旨略以：異議人即受處分人甲○○所有之
    車牌號碼LS－7749號自用小客車（下稱上開自小客車），於
    民國95年9 月23日上午9 時50分許，在桃園縣桃園市○○路
    新光銀行對面停車，而為桃園縣政府警察局交通隊警員舉發
    違反道路交通管理處罰條例第56條第1 項第1 款，並填製桃
    園縣政府警察局桃警局交字第DB0000000 號舉發違反道路交
    通管理事件通知單（下稱系爭違規通知單），惟異議人於應
    到案日期（95年10月23日）前到案陳述不服舉發，裁決機關
    認無理由，即於95年11月7 日以桃監裁罰字第裁52－DB0000
    000 號違反道路交通管理事件裁決書，依道路交通管理處罰
    條例第56條第1項第1 款之規定，裁處異議人罰鍰新臺幣900
    元。
二、聲明異議意旨略以：異議人於上開時間，將上開自小客車停
    放在桃園縣桃園市○○路（新光銀行對面），係在白線處停
    車，因桃園縣桃園市○○路兩旁均為白色邊線，並非禁止停
    車之處，而桃園縣桃園市○○路沿路數百公尺除部分標紅、
    黃色邊線不可停車外，其餘全都標白色邊線，平時均停放數
    百輛汽車，未遭舉發違規。又異議人停車於桃園縣桃園市○
    ○路路段，沿路均未設禁止停車之標誌及標線，過去均開放
    自由停車，亦無拖吊情事，且該處為一來往各三線道寬闊之
    道路，多年來開放自由停車，都未曾影響汽車通行。異議人
    屬臨時停放，且均未違反道路交通管理處罰條例第56條第1
    款、第4 款、第5 款之規定，卻遭受拖吊，顯有處置過當，
    請法院審酌桃園縣桃園市○○路路況及過去多年開放停車之
    慣例，從寬處理，為此聲明異議云云。
三、按汽車駕駛人停車時，在顯有妨礙其他人、車通行處所停車
    者，處新臺幣六百元以上一千二百元以下罰鍰，道路交通管
    理處罰條例第56條第1 項第5 款定有明文。又汽車停車時，
    顯有妨害他車通行之處所，不得停車，道路交通安全規則第
    112 條第1 項第9 款亦有明文。
四、經查：
（一）本件違規事實係異議人所有之上開自小客車，於95年9 月
      23日上午9 時50分許，在桃園縣桃園市○○路（新光銀行
      對面）路面邊線上停車，為桃園縣政府警察局交通隊警員
      逕行舉發「在顯有妨礙他車通行處所停車者（佔用車道停
      車）」，而違反道路交通管理處罰條例第56條第1 項第1
      款之規定，並填製系爭違規通知單。惟異議人於應到案日
      期（95年10月23日）前到案陳述不服舉發，裁決機關認無
      理由，而於95年11月7 日裁處罰鍰新臺幣900 元，有系爭
      違規通知單、上開裁決書各1 份附卷可參。
（二）上揭違規事實業據證人即舉發本件違規之警員都秀欽於本
      院訊問時結證稱：上開自小客車停放地點的右邊係人行道
      ，如車輛停在該地點，有機車行經該處，靠外線車道右側
      行駛的話，就會與該車發生碰撞，‧‧上開停車地點雖係
      畫白色路面邊線，但該白線距離人行道非常狹窄，所以駕
      駛人看到就知道該處不能臨時停車。‧‧舉發本件違規當
      時，同時也有舉發其他違規停車事件，因二旁都停蠻多的
      車輛等語甚詳在卷（見本院95年12月26日訊問筆錄），此
      外，復有採證照片1 幀附卷可稽，而經本院向桃園縣政府
      交通局函詢有關本件違規地點即桃園市○○路（新光銀行
      對面）畫有白色標線處，是否屬禁止停車處所一節，亦經
      該局以96年3 月19日桃交工字第0960004501號函覆：「經
      查旨揭地點經國路目前為三車道，路邊除轉角處外未劃設
      禁制標線，旨揭標線係為路面邊緣，路邊停車如超過路面
      邊線停放將佔用外側車道，依據道路交通管理處罰條例第
      56條第5 項（應係第1 項第5 款之誤植）之規定：在顯有
　　　妨礙其他人、車通行處所停車，處新台幣000 －0000元罰
      款」等語，有桃園縣政府交通局上揭函文在卷可考。據上
      ，異議人確於上述時、地，在顯有妨礙其他人、車通行處
      所停車一情應可認定。
（三）至異議人雖以前揭情詞置辯，惟已與上開事證有間，況證
      人都秀欽於本院訊問時亦就本件違規地點係三線道，每個
      車道約有3 米寬一節結證明確，且觀諸上開採證照片所示
      ，可見上開自小客車停放位置確有超過路面邊線，甚車寬
      有近3 分之2 部分已佔用外側車道之事實，則行駛外側車
      道車輛之通行當因車道寬度被佔用變狹窄而受到妨礙，堪
      認上開自小客車停放之位置為顯有妨礙其他人、車通行處
      所，從而，異議人上開所辯：上開自用小客車所停放之違
      規地點並不影響汽車通行云云，委無足取。又異議人既有
      前揭於上述時、地，在顯有妨礙其他人、車通行處所停車
      之情事，自應依道路交通管理處罰條例第56條第1 項第5
      款之規定予以裁處，尚不得以上開違規地點，平時均停放
      數百輛汽車，未遭舉發違規為由，而主張得以免責，是異
      議人此部分所辯，亦無法據之即為其有利之認定。
五、綜上所述，異議人於前揭時、地，停車時，在顯有妨礙其他
    人、車通行處所停車，應依道路交通管理處罰條例第56條第
    1 項第5 款之規定處罰，而原處分機關未予詳查，遽認異議
    人未依規定在禁止臨時停車處所停車，依上開條例第56條第
    1 項第1 項之規定，裁處異議人罰鍰新臺幣900 元，尚有未
    洽，是異議人本件聲明異議雖無理由，詳如前述，而原處分
    既有上開不當，自應由本院予以撤銷，並另為適法之裁定。
    爰裁定如主文。
據上論斷，應依道路交通管理處罰條例第87條第2 項、道路交通
案件處理辦法第20條，裁定如主文。
中　　華　　民　　國　　96　　年　　5 　　月　　31　　日
                            交通法庭法  官  王  美  玲
以上正本證明與原本無異。
如不服本裁定，應於裁定送達後5日內向本院提出抗告狀。
                                    書記官  吳  玉  蘭
中　　華　　民　　國　　96　　年　　5 　　月　　31　　日
